臺灣臺中地方法院民事裁定              100年度監字第317號
聲  請  人  張  華
相對人即受
監護宣告人  張岩福林
監  護  人  張賴過
上列當事人間聲請指定會同開具財產清冊之人事件，本院裁定如
下：
    主  文
受監護宣告之張岩福林之財產，指定聲請人張華為會同開具財產
清冊之人。
聲請費用由聲請人負擔。
    理  由
一、本件聲請意旨略以：相對人為聲請人之父。相對人前經鈞院
    97年度禁字第382號民事裁定為禁治產宣告，並由相對人之
    配偶即關係人張賴過為其監護人，當時並無指定會同開具財
    產清冊之人之規定，故有指定會同開具財產清冊之人之必要
    ，爰聲請指定聲請人為會同開具財產清冊之人等語。
二、按民法總則中華民國97年5月2日修正之條文施行前，已為禁
    治產宣告者，視為已為監護宣告；繫屬於法院之禁治產事件
    ，其聲請禁治產宣告者，視為聲請監護宣告；聲請撤銷禁治
    產宣告者，視為聲請撤銷監護宣告；並均於修正施行後，適
    用修正後之規定，民法總則施行法第4條定有明文。又上開
    民法總則中華民國97年5月2日修正之條文，業於98年11月23
    日施行，故相對人應視為已受監護宣告，合先敘明。
三、次按受監護宣告之人應置監護人；法院為監護之宣告時，應
    依職權就配偶、四親等內之親屬、最近一年有同居事實之其
    他親屬、主管機關、社會福利機構或其他適當之人選定一人
    或數人為監護人，並同時指定會同開具財產清冊之人，修正
    後之民法第1110條、第1111條第1項定有明文。
四、經查：
  (一)聲請人主張相對人為其父，相對人經本院97年度禁字第382
    號民事裁定宣告為禁治產人，並由相對人之配偶即關係人張
    賴過為其監護人等情，業有上述裁定附卷可稽，可信為真。
  (二)又相對人之配偶張賴過、女張秀妹、子張明及聲請人於100
    年7月2日曾召開會議，共同推舉聲請人為會同開具財產清冊
    之人，聲請人並同意擔任等情，亦有戶籍謄本、親屬團體會
    議推定監護人、會同開具財產清冊之人說明書及同意書在卷
    可憑。是聲請人既為相對人之子，且獲其他親屬之信賴，本
    院審酌上開事證，認聲請人為相對人之子，其應較熟稔受監
    護人之經濟情形，其亦同意擔任此一職務，是由聲請人擔任
    相對人之會同開具財產清冊之人，最能符合受監護宣告之人
    之最佳利益，爰依上揭規定，指定聲請人為會同開具財產清
    冊之人。另依民法第1113條準用同法第1099條之規定，應於
    二個月內開具財產清冊，並陳報法院，附此敘明。
五、依非訟事件法第21條第2、民事訴訟法第95條、第78條，裁
    定如主文。
中    華    民    國   100    年    10    月    12    日
                   家事法庭  法  官  楊國精
正本係照原本作成。
如對本裁定抗告，須於裁定送達後10日之不變期間內，向本院提
出抗告狀。
中    華    民    國   100    年    10    月    12    日
                             書記官  沈慧玲